---
title: "Лабораторна робота №2"
output:
  html_document:
    df_print: paged
---

```{r}
wd <- '~/Documents/r_spatial_data'
setwd(wd)
library(sf)
library(tmap)
```

а) Імпортуємо шейп-файл із картою світу

```{r}
WorldMap <- st_read("TN2_Donnees/MapMonde.geojson")
```

б) Дізнаймося систему координат цих даних:

```{r}
st_crs(WorldMap)$proj4string
```

в) Дізнаймося кількість країн:

```{r}
length(WorldMap$Pays)
```

та кількісь представлених атрибутів

```{r}
length(WorldMap)
```

г) За допомогою бібліотеки tmaps зобразимо карту, на якій сусідні країни зображені різними кольорами:

```{r}
tm_shape(WorldMap) + tm_polygons(col = "MAP_COLORS")
```

**Завдання 2**

Відтворимо мапу світових викидів CO2.

Для початку трансформуємо наші дані в проєкцію Моллвейда

```{r}
WorldMap_moll <- st_transform(WorldMap, crs = "+proj=moll +lon_0=0 +x_0=0 +y_0=0 +ellps=WGS84")
```

Тепер можемо зобразити наші дані у вигляді мапи:

```{r}
tm_shape(
  WorldMap_moll
  ) + 
tm_polygons(
  col = "CO2_2018", 
  border.col = "black",
  palette = "Oranges",
  style = "quantile",
  title = "Викиди CO2 (в метричних тонах на жителя)", 
  labels = c("від 0.0 до 0.6", "від 0.6 до 1.8", "від 1.8 до 3.7", "від 3.7 до 6.6", "від 6.6 до 32.4"),
  na.label = "Дані відсутні",
  legend.hist = T,
  legend.hist.title = "Розподіл країн по розміру викидів CO2"
  ) +
  tm_layout(
    frame = F,
    legend.outside = T,
    legend.outside.position = "bottom",
    legend.outside.size = 0.45,
    legend.title.size = 0.8,
    legend.text.size = 0.5, 
    legend.hist.height = 0.6, 
    legend.hist.width= 0.6,
    legend.stack = 'horizontal'
    )
  
```

**Завдання 2**

Щоб відтворити мапу міграції в світі, нам потрібно додати кілька нових атрибутів до нашого просторового об'єкту.

Розмір популяції в мільйонах осіб. Для цього поділимо значення чисельності країн на мільйон:

```{r}
WorldMap$PopulationM <- WorldMap$Population2020/1000000
```

Абсолютне значення міграції в мільйонах осіб:

```{r}
WorldMap$MigSize <- abs(WorldMap$NetMig_2015.20/1000000)
```

Та її напрям (еміграція або іміграція):

```{r}
WorldMap$MigDir[WorldMap$NetMig_2015.20<0] <- "Emigration" 
WorldMap$MigDir[WorldMap$NetMig_2015.20>=0] <- "Immigration" 
```

Тепер, маючі ці дані, можемо відтворити мапу:

```{r}
tm_shape(WorldMap)  + 
  tm_polygons(
    border.col = "white",
    lwd = 0.6,
    col = "PopulationM", 
    style = "jenks",
    palette = "BuPu",
    title = "Чисельність популяції (в мільйонах осіб)",
    labels = c("від 0 до 22", "від 22 до 70", "від 70 до 165",  "від 165 до 329", "від 329 до 1,411"),
    legend.is.portrait = F
    ) + 
  tm_bubbles(
    size = "MigSize",
    col = "MigDir",
    palette = "Set1",
    title.size = "Розмір міграції",
    title.col = "Напрям міграції",
    labels = c("Еміграція", "Іміграція")
  ) +
  tm_credits("Дані світового банку за 2010-2015 роки") +
  tm_layout(
    legend.outside = T,
    legend.outside.position = "bottom", 
    legend.outside.size = 0.4,
    legend.title.size = 1, 
    legend.text.size = 0.5
      )
```
